臺灣高等法院民事裁定  
109年度聲再字第168號
聲  請  人  姜榮昇  
上列再審聲請人與再審相對人台新國際商業銀行股份有限公司間
拍賣抵押物聲請訴訟救助事件，再審聲請人對於中華民國109年8
月31日本院109年度聲再字第138號確定裁定，聲請再審，本院裁
定如下：
      主  文
再審聲請駁回。                                          再審聲請費用由再審聲請人負擔。   
      理  由
一、再審聲請意旨略以：伊對於鈞院民國109年8月31日所為109
    年度聲再字第138號確定裁定（下稱系爭確定裁定），聲請
    再審。伊確實具有中低收入戶證明及議員通知低收入戶可領
    取白米之通知函，依勞動事件法第14條第1項應符合已提出
    得即時調查之證據。此構成民事訴訟法第496條第1項第1款
    聲請再審之理由。爰請求廢棄系爭確定裁定。
二、按裁定已經確定，而有民事訴訟法第496條第1項或第497條
    之情形者，得準用本編之規定，聲請再審，同法第507條定
    有明文。又同法第496條第1項第1款所稱「適用法規顯有錯
    誤」，係指確定判決所適用之法規顯然不合於法律規定，或
    與司法院現尚有效及大法官會議之解釋，或最高法院有效之
    判例顯然違反者而言，含消極之不適用法規，顯然影響裁判
    者，但不包含漏未斟酌證據、判決理由不備、判決理由矛盾
    、取捨證據及認定事實錯誤之情形在內（司法院釋字第177
    號解釋、最高法院60年台再字第170號、63年台上字第880號
    判例、92年度台上字第320號裁判意旨參照）。
三、經查，聲請人因對於本院109年6月16日109年度聲字第271號
    確定裁定（下稱原確定裁定）聲請再審，經本院以系爭確定
    裁定，認為其再審聲請顯無理由而駁回確定。系爭確定裁定
    業已說明：原確定裁定事件，係聲請人對前確定裁定（本院
    108年度聲再字第127號裁定）聲請再審，並聲請訴訟救助，
    經本院以109年度聲再字第66號（即本案事件）、109年度聲
    字第271號（即原確定裁定）案號受理，嗣因認再審聲請不
    合法，以109年6月15日109年度聲再字第66號裁定（即本案
    事件之裁定）駁回再審聲請，另於109年6月16日以顯無勝訴
    之望為由以原確定裁定駁回訴訟救助聲請，並無適用法規顯
    有錯誤之情事，原確定裁定係以「顯無勝訴之望」為由駁回
    訴訟救助之聲請，與聲請人主張無資力支出訴訟費用之要件
    無涉，其執此就系爭確定裁定聲請再審，顯無理由，而駁回
    再審聲請等語，所持理由並無適用法規顯有錯誤情事。經核
    本件並非勞動事件，不適用勞動事件法，系爭確定裁定就原
    確定裁定並無適用法規顯有錯誤之理由，已詳為敘明，並無
    民事訴訟法第496條第1項第1款「適用法規顯有錯誤」之情
    事。聲請人執此為由，就系爭確定裁定具狀聲請再審，顯無
    再審理由，應予駁回。　
四、據上論結，本件再審聲請為顯無理由，爰裁定如主文。
中　　華　　民　　國　　109 　年　　11　　月　　6 　　日
                    民事第十九庭
                        審判長法  官  魏麗娟
                              法  官  潘進柳
                              法  官  張婷妮
正本係照原本作成。
不得抗告。
中　　華　　民　　國　　109 　年　　11　　月　　9 　　日

 　　　　　　　　　　　　     書記官  張英彥